---
title: "Ejercicio 1"
author: "David Flores"
date: "2025-02-05"
output: html_document
---


## Volcano plots

Para el análisis en GEO2R utilicé los datos de un estudio hecho en *Mus musculus* en respuesta a infecciones por *Toxoplasma*, los resultados de las gráficas fueron muy similares entre sí, esto fue haciendo la gráfica tomando como eje x el log2(FoldChange) y para el eje y (-log10(Pvalor)).los resultados se pueden observar a continuación en la ***figura 1***.

```{r, echo=FALSE, out.width="65%", fig.align="center"}
figura1<- c("C:/Users/100032608/OneDrive/Documentos/Tarea1_Genomica/Tarea1_Genomica/IMAGENES/VOLCANO1.png")
"Figura 1. Comparación de gráficas obtenida directamente en la página de GEO2R (izquierda) y en Rstudio (izquierda)." 
knitr::include_graphics(figura1)
```

## Including Plots

You can also embed plots, for example:

```{r pressure, echo=FALSE}
plot(pressure)
```

Note that the `echo = FALSE` parameter was added to the code chunk to prevent printing of the R code that generated the plot.
